臺北高等行政法院裁定
111年度交抗字第22號
抗  告  人  姜榮昇                                  
上列抗告人因與相對人臺北市交通事件裁決所間交通裁決事件，
併聲請訴訟救助，對於中華民國111年4月14日臺灣臺北地方法院
111年度交字第224號、111年度救字第29號行政訴訟裁定，提起
抗告，本院裁定如下︰
    主  文
抗告駁回。
抗告訴訟費用新臺幣參佰元由抗告人負擔。
    理  由
一、對於交通裁決事件提起抗告，應依行政訴訟法第237條之5規
    定，徵收裁判費新臺幣（下同）300元，此為必須具備之程
    式，亦為抗告之合法要件。又行政訴訟法第237條之9第3項
    準用第272條規定，再準用民事訴訟法第495條之1第1項，再
    準用同法第442條第1項、第2項規定，抗告不合法者，原審
    法院應以裁定駁回之，但其情形可以補正者，應定期間先命
    補正。
二、抗告人對臺灣臺北地方法院民國111年4月14日111年度交字
    第224號、111年度救字第29號行政訴訟裁定提起抗告，未據
    其繳納裁判費。聲請人雖向本院聲請訴訟救助，然該訴訟救
    助事件，業經本院於民國111年5月25日以111年度救字第87
    號裁定駁回，該裁定已於111年6月6日送達，本院審判長並
    於111年6月15日以111年度交抗字第22號裁定命抗告人於裁
    定送達後15日內補繳裁判費新臺幣300元，該裁定亦已於111
    年6月22日送達，此有各該送達證書附於各該卷可稽。抗告
    人雖再於111年6月28日（本院收文日）提出「行政訴訟聲請
    再審狀」及「行政訴訟聲請再審『准予救助』狀」，不服本院
    前開補正裁定，併聲請訴訟救助。惟命補繳裁判費的裁定為
    訴訟程序進行中所為之裁定，依行政訴訟法第265條規定不
    得抗告；又抗告人於上開書狀所附之臺北市松山區公所111
    年度中低收入老人生活津貼資格審查結果通知書，業於前訴
    訟救助程序提出，並經本院111年度救字第87號裁定審酌後
    ，認定未符合訴訟救助之要件，而未准予其訴訟救助在案。
    故聲請人並未就前揭本院111年度救字第87號裁定駁回訴訟
    救助後，有如何無資力支出訴訟費用事由為釋明，尚難據之
    主張免其補正繳納裁判費之責。而抗告人逾期迄未補正繳納
    裁判費，復有本院繳費狀況查詢清單、臨櫃繳費查詢清單、
    答詢表、收文明細表附卷足憑，依前揭規定，其抗告為不合
    法，應予駁回。　
三、依行政訴訟法第237條之9第3項、第272條、第237條之8第1
    項、第104條、民事訴訟法第95條、第78條，裁定如主文。
中　　華　　民　　國　　111　 年　　7 　  月　　27 　 日
                    臺北高等行政法院第一庭
                              審判長法  官　許瑞助 
                                    法  官　林家賢 
                                    法  官　孫萍萍
上為正本係照原本作成。
不得抗告。
中　　華　　民　　國　　111　 年　　7 　  月　　27 　 日
                                    書記官  李虹儒